【裁判字號】    92,交聲,481
【裁判日期】    920609
【裁判案由】    聲明異議
【裁判全文】
臺灣臺中地方法院交通事件裁定                    九十二年度交聲字第四八一號
    原處分機關  交通部公路總局台中區監理所台中市監理站
    異議人即
    受處分人    甲○○
右列受處分人因違反道路交通管理處罰條例案件，對於交通部公路總局台中區監理所
台中市監理站九十二年四月二十九日所為之裁決（裁監稽違字第裁六一─ＧＣ000
0000號裁決書），聲明異議，本院裁定如左：
    主  文
異議駁回。
    理  由
一、原處分機關略以：本案係台中市警察局第三分局逕行舉發受處分人甲○○所有之
    車號ＫＸＱ─７８６號重型機車，於九十二年一月三日十時十二分許，在復興路
    與五權路口處，因「不遵守道路交通標誌標線號誌指示」違規，受處分人於應到
    案日期前提出申訴，經原舉發機關函覆違規屬實，該站遂於九十二年四月二十九
    日以裁監稽違字第裁六一─ＧＣ0000000號裁決書，裁處罰鍰新台幣九百
    元整，並記違規點數一點，逾期則依裁決書處罰主文規定裁處，於法並無不合等
    語。
二、本件異議人即受處分人甲○○則以：本人從復興路要轉五權南路往中投公路方向
    ，因此地並未劃設兩段式左轉待轉區，亦未標示需二段式左轉，而本人二段式左
    轉卻被員警照相告發「紅燈超越停止線」，但我認為此路段須實施二段式左轉比
    較安全，而我已申訴過，但回函卻簡單回覆，故警員如何證明我不是因為實施兩
    段式左轉而是直行紅燈超越停止線？故認原舉發機關之舉發實有違誤，爰聲明異
    議云云。
三、按汽車駕駛人，駕駛汽車有不遵守道路交通標誌、標線、號誌之指示者，處新台
    幣九百元以上一千八百元以下罰鍰，並記違規點數一點，道路交通管理處罰條例
    第六十條第二項第三款、第六十三條第一項第一款分別定有明文。經查：本件受
    處分人甲○○所有之車號ＫＸＱ─７８６號重型機車，於九十二年一月三日十時
    十二分許，在復興路與五權路口處，因「不遵守道路交通標誌標線號誌指示」違
    規，為台中市警察局第三分局依採證相片逕行舉發等情，有前揭舉發通知單、相
    片一證及台中市警察局第三分局九十二年四月十日中分三交字第０９２００１７
    ８２５號函一紙在卷可稽。雖異議人辯稱伊當時騎乘號ＫＸＱ─７８６號重型機
    車，從復興路要轉五權南路往中投公路方向，因行二段式左轉，故有紅燈超越停
    止線之情形，不應論以違規云云，惟經本院傳訊證人即舉發員警李泳吉到庭證述
    當時該路口並未實施兩段式左轉，違規人確實是紅燈超越停止線違規等語（見本
    院九十二年五月二十八日庭訊筆錄）。是依證人所述，異議人確有前揭之違規行
    為。且當地並未設有機車兩段式左轉之標誌，若異議人自行實施兩段式左轉，仍
    應遵守交通標線之指示，不得於紅燈時超越停止線。另受處分人經本院合法傳訊
    無故不到庭，復未提出任何可供調查之證據以實其說，本院經查亦無何證據足資
    證明值勤警員有捏造事實違法取締之情事，則執勤警員本其維護交通秩序、安全
    職責所為之舉發，自應受到合法、正確之推定，異議人空言指摘原處分不當尚屬
    無據。原處分機關據以援引上開規定，分別裁處罰鍰新台幣九百元整，並記違規
    點數一點；逾期則依裁決書處罰主文規定裁處，並無不當。本件異議為無理由，
    應予駁回。
四、據上論斷，應依道路交通管理處罰條例第八十七條第二項、道路交通案件處理辦
    法第十九條，裁定如主文。
中      華      民      國    九十二    年      六      月       九     日
                                        臺灣臺中地方法院交通法庭
                                            法  官   王  靜  秋
右正本證明與原本無異。
如不服本裁定應於送達後五日內向本院提出抗告狀。
                                            書記官
中      華      民      國    九十二    年    六       月   九 日


司法院資訊處製作；財團法人民間司法改革基金會備份。
